臺灣板橋地方法院刑事判決　　　　　　 93年度簡上字第620號
上　訴　人
即　被　告　甲○○
右列上訴人因著作權法案件，不服本院九十三年度簡字第二七六
四號中華民國九十三年九月二十九日第一審判決（聲請簡易判決
處刑案號：九十三年度核退偵字第二九五號、九十三年度偵字第
八六六五號，及移送併案審理案號：九十三年度偵字第一一九一
二號），提起上訴，本院管轄之第二審合議庭判決如左：
    主  文
上訴駁回。
    事實及理由
一、本案經本院審理結果，第一審認被告係犯商標法第八十一條
    第一款之未得商標權人同意於同一商品使用相同之註冊商標
    罪、同法第八十二條之販賣仿冒商標商品罪、修正前著作權
    法第九十一條第三項、第一項之意圖營利而以重製於光碟之
    方法侵害他人之著作財產權罪（下稱違法重製著作於光碟罪
    ）、同法第九十一條之一第三項、第一項之意圖營利而以移
    轉所有權之方法散布光碟重製物而侵害他人之著作財產權罪
    ，而認應從一重之違法重製著作於光碟罪處斷，而判處有期
    徒刑六月，並諭知易科罰金之標準為三百元折算一日，及扣
    案之侵害他人著作財產權之光碟片五百二十七片、仿冒商標
    之光碟片三片、如原審判決附表四所示之物均沒收，認事用
    法及量刑均無不當，應予維持，並引用第一審判決書記載之
    事實、證據及理由（詳如附件）。
二、被告上訴意旨略以上訴人即被告因學識不高，工作難尋，父
    親罹患腸癌，為就養父母維持家庭經濟，負擔繁重，平日以
    打零工為業，對於法律認識不清，誤觸法網，深感悔意，多
    日來極力與告訴人協談民事和解事宜，且被告從未曾受有期
    徒刑以上刑之宣告，若受有期徒刑必難以維持家庭之經濟及
    父母之就養，且龐大之民事和解金亦難以清償，被告之家庭
    即陷入困境，無法維持生活，爰請求鈞院參酌被告之生活狀
    況及犯罪後之態度，給予被告緩刑之機會等語。查原審認被
    告罪證明確，引用修正前著作權法第九十一條第一項、第三
    項、第九十一條之一第一項、第三項、第九十八條、商標法
    第八十一條第一款、第八十二條、第八十三條、刑法第二條
    第一項但書、第十一條前段、第五十六條、第五十五條、第
    四十一條第一項前段、罰金罰鍰提高標準條例第二條之規定
    ，並審酌被告之牟利動機、犯罪手段、販賣之數量、期間、
    所獲得之利益、對於商標權人及著作財產權人造成之損害非
    輕，且販賣仿冒之盜版品對於社會交易秩序及我國保護智慧
    財產權之國際形象影響非淺，及被告犯後坦承犯行、態度良
    好等一切情狀，而量處有期徒刑六月，並諭知易科罰金之折
    算標準，洵無不合，量刑亦稱妥適，且查被告並未與全部告
    訴人達成和解，賠償損害，此經被告供明在卷，是以被告即
    上訴人前揭上訴意旨，核無理由，上訴應予駁回。
據上論結，應依刑事訴訟法第四百五十五條之一第一項、第三項
、第三百六十八條、第三百七十三條，判決如主文。
本案經檢察官郭學廉到庭執行職務。
中　　華　　民　　國　　94　　年　　2 　　月　　1 　　日
                  刑事第一庭  審判長法  官  陳財旺
                                    法  官  張紹省
                                    法  官  李幼妃
以上正本證明與原本無異
不得上訴。
                                    書記官　強梅芳
中　　華　　民　　國　　94　　年　　2 　　月　　4 　　日
